# 破产重整企业先由管理人管理之后债务人在管理人监督下自行开展重整工作母公司合并报表

提问人：308407037 时间：2020-11-11 09:33:06
陈版好，
遇到如下问题，烦请指导：
业务背景：
A公司为上市公司，B公司为A公司的控股子公司。B由于经营不善、资不抵债，以债务人身份于 2020 年 7 月向法院申请破产重整，法院于 2020 年 8 月裁定受理并指定破产重整管理人，破产重整管理人于 2020 年 8 月接管B公司，管理人接管印章、证照及会计档案、决定债务人的内部事务、管理债务人财产等； 2020 年 10 月，B公司向法院申请在管理人监督下自行管理财产和重整事务并经法院批准，截至现在仅召开了第一次债权人会议，B公司尚未提交重整草案供债权人会议表决。A公司计划引进外部投资者对B公司进行增资，导致A公司被动丧失在B公司的控股股东地位，目前A公司正在与外部投资者磋商增资细节，尚未达成约束性协议。
咨询问题：
（ 1 ） 2020 年 8 月管理人接管B公司后，是否意味着A公司丧失了B公司的控制权，即B公司报表自 8 月起不再纳入A公司的合并范围？若B不再纳入合并范围，由于后续重整方案尚未确定，一旦重整不成功就需对B公司进行破产清算，A公司对B公司的债权及长投按照什么方法确定可收回金额？若B公司纳入合并范围，是否又与合并报表准则中的“控制权”的规定不符？
（ 2 ） 2020 年 10 月债务人在管理人监督下自行开展重整工作，是否意味着A公司又取得了对B公司的控制权，是否需将B公司重新纳入合并范围？若将B纳入合并范围的话，如何合并报表？毕竟管理人管理这段期间不属于同一控制，且未来期间很可能B公司不再是A的子公司（若重整成功，则B由外部投资方控制；若重整失败，则破产清算，即无论重整结果如何B公司未来很短时间内将不再纳入A的合并范围）
请陈总指导。

回答人：chenyiwei
理论上，当破产企业被法院指定的破产管理人接管时，则意味着其原母公司丧失对其控制权；但如果被重整企业在管理人监督下自行管理其营业，则其母公司可以认为并未丧失对其控制权。就本案例而言，要考虑的是在 8 月份被接管时，A公司是否正在积极争取法院批准自行管理其营业，以及是否很可能获得批准。如果是，则可以认为A对B的控制权是延续的。否则，确实可能出现在被接管时丧失控制权，后续自行管理其营业时又重新获得其控制权并构成非同一控制下合并的情况，但实务中这样操作是相当麻烦的，且短期内先丧失控制权再重新纳入，也可能难以解释，故还是建议收集证据尽可能证明控制的延续性、未中断。